# Mötesprotokoll 20250313

Sätt en timer på 15 minuter

## Närvarande
* Isabel
* Senja
* Isabelle
* Belinda

## Protokoll
Var och en svarar på frågorna nedan, 1 person antecknar
* Vad gjorde du igår?
* Vad ska du göra idag?
* Finns det några hinder?

### Isabelle
* Fixade d-none på vissa delar i headern, fixat styling på knappar och även småfix på landningssidan 
* Ska gemensamt med gruppen få hela produkten att fungera
* Inga specifika hinder 

### Senja
* Fixade så att dipsåser och läsk går att lägga till i varukorg, samt skrollfunktion i varukorg. Fixade även så att det går att ta bort saker på korrekt sätt i varukorgen
* Ska gemensamt med gruppen få hela produkten att fungera
* Tror inte det finns några hinder

### Belinda
* Fixade i headern, började även göra registrera dig-sidan 
* Fortsätta med det praktiska så att allt ser snyggt ut. Ska gemensamt med gruppen få hela produkten att fungera. 
* Inga specifika hinder 

### Isabel
* Småfix genom hela appen, justerade font och även rättade till saker i menyn. Planerade även lite inför dagens sprint review 
* Ska gemensamt med gruppen få hela produkten att fungera
* Inga specifika hinder

### Övrigt
Är det någon som behöver hjälp? Bestäm vem som hoppar in och stöttar
