# Mötesprotokoll 202503014

## Närvarande
* Isabel
* Isabelle
* Belinda
* Carolina
* Senja

## Protokoll
Inför nästa sprint har vi gått igenom de user stories vi hade kvar i backlog och flyttat de till sprintlog. Vi har även justerat 
titel till det tänkta branchnamnet, samt utökat beskrivningen på varje user story för att få bättre koll på vad som ska göras
i kodningen. Vi har delat upp så att varje gruppmedlem fått en user story, och resterande user stories kommer sedan delas ut efterhand.
